【裁判字號】    95,毒抗,259
【裁判日期】    950501
【裁判案由】    聲請觀察勒戒
【裁判全文】
臺灣高等法院臺中分院刑事裁定         95年度毒抗字第259號
抗  告  人
即  被  告  甲○○
                      號
上列抗告人因違反毒品危害防制條例案件，經檢察官聲請觀察勒
戒，不服臺灣苗栗地方法院中華民國95年3月28日第一審裁定（
95年度毒聲字第100號，聲請案號：臺灣苗栗地方法院檢察署94
年度聲觀字第88號），提起抗告，本院裁定如下：
    主      文
抗告駁回。
    理      由
一、本件抗告意旨略以：抗告人即被告甲○○（下稱抗告人）雖
    持有第2級毒品安非他命，但並未有任何施用安非他命之行
    為，其於為警盤檢時，係主動交出所持有之安非他命，惟於
    警詢受警誤導，以為承認施用即可獲得交保，因而為不實之
    自白，其自白既非出於自由意識，有關之警詢筆錄及採尿過
    程即屬違法取得之證據云云。
二、按犯毒品危害防制條例第10條之罪者（施用第一級、第二級
    毒品），檢察官應聲請法院裁定，令被告入勒戒處所觀察勒
    戒，其期間不得逾2月，毒品危害防制條例第20條第1項定有
    明文。又依前開規定為觀察勒戒或強制戒治執行完畢釋放後
    ，5年後再犯第10條之罪者，適用同條例第20條第1、2項規
    定，為該條第3項所明定。
三、檢察官聲請意旨略以：抗告人前曾因施用毒品案件經強制戒
    治，於88年10月27日停止戒治釋放，於89年8月3日保護管束
    期滿。詎仍於該案強制戒治完畢釋放5年後，於95年3月中旬
    某日，在其臺中縣龍井鄉○○路十張仔巷5號住處，施用第2
    級毒品安非他命1次。嗣於當月28日上午因駕駛車號NS－
    7670 號贓車，在苗栗縣苑裡鎮○○道上撞擊分隔島後棄車
    逃逸，經警循線盤檢時，主動交出安非他命1小包 (毛重0‧
    42公克)，而查獲上情，爰依毒品危害防制條例第20條第1項
    規定，聲請裁定將被告送勒戒處所觀察、勒戒等語。
四、本件抗告人雖否認有任何施用第2級毒品安非他命之犯行。
    然查：抗告人因持有第2級毒品安非他命，於95年3月28日12
    時50分許，在警局親自排放採集尿液，於採尿前親自檢視尿
    液空瓶，並於採尿後親自確認捺印封瓶，有其警詢筆錄述明
    前開採集尿液過程在卷可憑 (見抗告人95年3月28日警詢筆
    錄)。上開被告所採集之尿液經送中山醫學大學附設醫院先
    以免疫酵素分析法 (EMIT)初步檢驗結果，有安非他命類藥
    物陽性反應，經該院再以氣相層析質譜儀 (GC/MS)確認檢驗
    結果有安非他命及甲基安非他命陽性反應，有本院公務電話
    紀錄表、苗栗縣警察局通宵分局傳真之該局查獲違反毒品危
    害防制條例嫌疑人尿液檢體編號對照表，及前揭醫院檢驗科
    藥物檢測中心編號95D037號檢驗報告影本可稽。經參酌行政
    院衛生署藥物食品檢驗局81年2月8日 (81)藥檢壹字第00115
    6 號函所示：甲基安非他命經口服投與後，約百分之70於24
    小時內自尿中排出，約百分之90於96小時內自尿中排出；由
    於尿液中甲基安非他命成分之檢出與投與方式，投與量、個
    人體質、採尿時間與檢測儀器之精密度有關。因此，僅憑尿
    液中呈安非他命陽性反應，並無法確實推算吸食時間距採集
    時間之長短，惟依上述資料推斷，最長可能不會超過四日之
    意旨，足認被告自95年3月28日12時50分許採尿時起，往前
    回溯96小時內之某時，確有施用安非他命1次之行為 (聲請
    人聲請意旨及原裁定引用聲請書述明其施用時間為95年3月
    中旬某日，即屬誤載，應予更正)，抗告人否認其有施用安
    非他命之行為，委無足採。又本件抗告人為警盤檢時，警方
    並無使用強暴脅迫手段，有全程在場目睹之證人卓添保於警
    詢陳明無訛 (見卓添保95年3月28日警詢筆錄)。抗告人未述
    明警員就其採尿過程有何違背法定程序情形，僅以其誤以承
    認施用行為，即可獲得交保為由，指摘其採集尿液係警員違
    法取得證據，尚嫌無據。又本件依抗告人尿液檢驗結果參酌
    其併持有第2級毒品之情，已足認定抗告人確有施用安非他
    命1次之行為，至抗告人於警詢曾否自白，於其施用行為之
    認定不生影響，併予敘明，綜上所述，堪認檢察官之聲請為
    正當，原審依毒品危害防制條例第20條第1項、觀察勒戒處
    分執行條例第3條第1項、第2項之規定，裁定將抗告人送勒
    戒處所觀察勒戒，核其認事用法俱無不合。抗告人不服原裁
    定提起抗告，否認有施用毒品之犯行，並無可採，其抗告為
    無理由，應予駁回。
四、據上論斷，應依刑事訴訟法第412條，裁定如主文。
中    華    民    國    95    年     5     月    1    日
                刑事第十一庭  審判長法  官  黃  梅  月
                                    法  官  林  欽  章
                                    法  官  林  宜  民
上列正本證明與原本無異。
不得再抗告。
                                    書記官  茆  亞  民
中    華    民    國    95    年    5     月    2     日
                                                      Ｆ


司法院資訊處製作；財團法人民間司法改革基金會備份。
